臺灣高雄地方法院刑事判決　　　　　　96年度交簡上字第97號
上　訴　人　臺灣高雄地方法院檢察署檢察官
被　　　告　乙○○
上列上訴人因被告公共危險案件，不服臺灣高雄地方法院高雄簡
易庭96年度交簡字第517 號中華民國96年3 月6 日第一審判決（
聲請簡易判決處刑案號：96年度偵字第1451號）提起上訴，被告
就被訴犯罪事實為有罪之陳述，經本院合議庭評議依簡式審判程
序審理，本院判決如下：
    主  文
上訴駁回。
    理  由
一、本件被告乙○○涉犯刑法第185 條第3 項之罪嫌，其法定刑
    為死刑、無期徒刑、最輕本刑為3 年以上有期徒刑以外之罪
    ，被告於本院審理程序進行中就被訴事實為有罪之陳述，由
    本院告知簡式審判程序之要旨並聽取其與公訴人之意見，經
    被告同意適用簡式審判程序後，本院亦認無不得或不宜改依
    簡式審判程序進行之處，爰依刑事訴訟法第273 條之1 第1
    項規定，本院合議庭裁定被告所涉上開罪嫌，進行簡式審判
    程序，合先敘明。
二、本案經本院審理結果，認為臺灣高雄地方法院96年度交簡字
    第517 號判決認事用法及量刑均無不當，應予維持，並引用
    前揭判決書記載之事實、證據及理由之記載（如附件，含檢
    察官聲請簡易判決處刑書）。
三、公訴人上訴意旨略以：本件被告為警查獲時，測得血液酒精
    濃度相當於呼氣酒精濃度高達每公升1.425 毫克，顯逾不能
    安全駕駛之法定標準甚多，被告猶不顧公眾往來安全於高雄
    市區行駛，所產生之危險性較諸一般醉態駕駛行為人更鉅，
    ，原審量刑顯然過輕，請求從重量刑等語。按量刑輕重，係
    屬事實審法院得依職權自由裁量之事項，苟已斟酌刑法第57
    條各款所列情狀而未逾越法定刑度，不得遽指為違法（最高
    法院72年臺上字第6696號、75年臺上字第7033號判例參照）
    。又在同一犯罪事實與情節，如別無其他加重或減輕之原因
    ，下級審量定之刑，亦無過重或失輕之不當情形，則上級審
    法院對下級審法院之職權行使，原則上應予尊重（最高法院
    85年度臺上字第2446號裁判意旨參酌）。本件原審以被告犯
    罪事證明確，復審酌被告在酒後已達絕對不能安全駕駛狀態
    下，猶貿然騎乘機車上路，罔顧公眾之交通安全，對其他用
    路人之安全構成威脅，並因酒後控制力不佳而肇事，復考量
    被告坦承犯行，又所騎乘者為機車，對其他用路人安全構成
    之危險尚非甚鉅等一切情狀，引依刑法第185 條之3 、第41
    條第1 項前段，刑法施行法第1 條之1 之規定，判處拘役50
    日，並諭知如易科罰金，以新臺幣2 千元折算1 日。本院認
    原審認事用法，均無違誤，量刑已考量本案犯罪情節之輕重
    等情狀，量刑亦屬允當。上訴人上訴意旨認原審判決過輕，
    指摘原判決不當，為無理由，應予駁回。
據上論斷，應依刑事訴訟第455 條之1 第1 項、第3 項、第368
條、第364 條、第373 條、第273 條之1 第1 項，判決如主文。
本案經檢察官甲○○到庭執行職務。
中　　華　　民　　國　　96　　年　　5 　　月　　28　　日
                  刑事第十二庭  審判長法　官  施柏宏
                                      法  官  黃宗揚
                                      法  官  洪能超
以上正本證明與原本無異。
不得上訴。
中　　華　　民　　國　　96　　年　　5 　　月　　28　　日
　　　　　　　　　　　　　　　　　　　書記官  曾小玲
附錄本案論罪科刑適用之法條
刑法第185條之3
服用毒品、麻醉藥品、酒類或其他相類之物，不能安全駕駛動力
交通工具而駕駛者，處1 年以下有期徒刑、拘役或9 萬元以下罰
金。
